【裁判字號】    98,交簡上,97
【裁判日期】    980630
【裁判案由】    公共危險
【裁判全文】
臺灣板橋地方法院刑事判決            98年度交簡上字第97號
上  訴  人
即  被  告  甲○○原名傅永仁.
上列上訴人即被告因公共危險案件，不服本院中華民國98年3 月
19日98年度交簡字第1352號第一審刑事簡易判決（聲請簡易判決
處刑案號：臺灣板橋地方法院檢察署98年度速偵字第337 號），
提起上訴，本院管轄之第二審合議庭判決如下：
    主  文
上訴駁回。
    事實及理由
一、本案經本院審理結果，認第一審以被告甲○○（原名傅永仁
    ）犯刑法第185 條之3 之服用酒類不能安全駕駛動力交通工
    具而駕駛之罪，罪證明確，適用刑事訴訟法第449 條第1 項
    前段、第3 項、第454 條第2 項、刑法第185 條之3 、第42
    條第3 項、刑法施行法第1 條之1 第1 項等規定，並審酌被
    告明知酒精成分對人之意識能力具有不良影響，酒後駕車對
    一般往來之公眾及駕駛人自身皆具有高度危險性，既漠視自
    己安危，尤罔顧公眾安全，於服用酒類，酒後其呼氣酒精濃
    度達每公升0.86毫克，已處於不能安全駕駛動力交通工具之
    狀態，仍騎乘機車行駛於市區道路上，對交通安全所生之危
    害非輕，惟念其犯後坦承犯行，態度良好等一切情狀，量處
    被告罰金新臺幣5 萬元，如易服勞役，以新臺幣1,000 元折
    算1 日，其認事用法均無違誤，量刑亦屬妥適，應予維持，
    並引用第一審刑事簡易判決記載之事實、證據及理由（如附
    件）。
二、上訴人即被告對原審判決所引用之證據，均不爭執其證據能
    力、證明力。本件上訴人上訴意旨固對於被訴事實為有罪之
    陳述，惟上訴意旨以：伊因景氣低迷而無固定收入，又無恆
    產，經濟拮据，並有殘障之老母待伊扶養，且伊子正在服役
    中，是無力繳納罰金，請求審酌伊素行良好，無犯罪前科紀
    錄等情，而給予緩刑之宣告，或另為公益服務之處罰，以代
    納罰金以紓經濟之困難等語。
三、經查：被告於本院審理時坦承上揭酒醉駕駛犯行，原審予以
    論罪科刑，其認事用法既無違誤，量刑亦屬妥適，被告之上
    訴即為無理由，應駁回其上訴。末按，緩刑之宣告與否，係
    屬實體法上賦予法院得為自由裁量之事項，法院行使此項職
    權時，除應審查被告是否符合緩刑之法定要件外，尚應受比
    例原則與平等原則等一般法律原則之支配，以期達成客觀上
    之適當性、相當性與必要性之價值要求。查本件被告雖以其
    有經濟上困難，並提出財政部臺灣省北區國稅局96年度綜合
    所得稅各類所得資料清單、其母傅黃阿會輕度肢障之身心障
    礙手冊及其子傅佑任陸軍常備兵徵集令等為據請求給予緩刑
    ，惟單純經濟上之因素除可於執行時聲請分期執行外，亦有
    相關低收入戶或收入未達一定金額之補助可資運用。再者，
    依上訴人所提出之資料，尚不足認被告有何不能繳納罰金或
    易服勞役之情形，況「酒後不駕車」業經交通與警政單位長
    期大力宣導，被告就此應有相當之認識，仍與朋友聚餐喝酒
    ，明知飲酒後已不能安全駕駛，更甚者其呼氣酒精濃度高達
    每公升0.86毫克，竟猶駕車行駛，顯心存僥倖，並缺乏尊重
    其他用路人生命、財產安全之觀念，是本院依職權裁量後認
    本件不宜宣告緩刑，附此敘明。
據上論斷，應依刑事訴訟法第455 條之1 第1 項、第3 項、第
368 條、第373 條，判決如主文。
本案經檢察官連思藩到庭執行職務。
中    華    民    國    98    年    6     月    30    日
                      交通法庭  審判長法  官  張江澤
                                      法  官  劉景宜
                                      法  官  陳海寧
以上正本證明與原本無異。
不得上訴。
                                      書記官  潘佳欣
中    華    民    國    98    年    6     月    30    日
附錄本案論罪科刑法條全文：
刑法第185條之3
服用毒品、麻醉藥品、酒類或其他相類之物，不能安全駕駛動力
交通工具而駕駛者，處1 年以下有期徒刑、拘役或科或併科15萬
元以下罰金。


司法院資訊處製作；財團法人民間司法改革基金會備份。
